【裁判字號】    98,易,523
【裁判日期】    990111
【裁判案由】    竊盜
【裁判全文】
臺灣宜蘭地方法院刑事判決               98年度易字第523號
公  訴  人  臺灣宜蘭地方法院檢察署檢察官
被      告  乙○○
上列被告因竊盜案件，經檢察官提起公訴（98年度偵字第4291號
），本院判決如下：
    主  文
乙○○攜帶兇器竊盜未遂，累犯，處有期徒刑肆月，如易科罰金
，以新台幣壹仟元折算壹日。
    犯 罪 事 實
一、乙○○前因施用毒品案件，經本院以95年度訴字第88號判決
    處有期徒刑7月，上訴後經臺灣高等法院以95年度上訴字第
    1637號判決上訴駁回確定；又因詐欺案件，經本院以95 年
    度易字第44號判決處有期徒刑4月確定；復因傷害、贓物等
    案件，經本院以95年度易字第253號判決處有期徒刑5月、4
    月，應執行有期徒刑7月確定；又因施用第一級毒品案件，
    經本院以95年度訴字第329號判決處有期徒刑8月確定；再因
    竊盜案件，經本院以95年度宜簡字第323號判決處有期徒刑4
    月確定；另因施用第一級毒品案件，經本院以96年度訴字第
    217號判決處有期徒刑10月確定，前開徒刑經減刑後，於民
    國97年5月15日徒刑執行完畢。詎仍不知悛悔，意圖為自己
    不法之所有，於98年9月10日上午8時30分許，騎乘車牌號碼
    GOS-930號機車並持其所有客觀上足以對人之生命、身體、
    安全構成威脅，具有危險性扳手1支，至宜蘭縣礁溪鄉○○
    路與和平路路口，著手竊取甲○○所有停放在該處之車牌號
    碼093-GB號營業貨運曳引車上之電池，乙○○正持扳手拆卸
    下電瓶蓋及電瓶固定桿時，適甲○○與其妻吳麗君到達現場
    取車，發現上情，而乙○○即罷手並騎乘前開機車離去而未
    能遂其犯行。嗣經甲○○報警後為警循線查獲。
二、案經宜蘭縣政府警察局礁溪分局報請台灣宜蘭地方法院檢察
    署檢察官偵查起訴。
    理  由
一、被告於本院審理時矢口否認上開犯行，辯稱：伊至宜蘭縣礁
    溪鄉○○路與和平路路口路旁空地上廁所後，見上開車輛電
    瓶固定桿被拔起，好奇趨前查看時，車主即前來，並指控伊
    拔取車輛電瓶。伊認為遭誤會，即騎車離開云云。經查：
（一）被告於警詢坦承伊騎機車經過上開處所時，發現該車停放
      路旁，乃起意竊取該車電池轉賣，見四下無人，先將該車
      電池蓋掀開後，再拔除電池固定連桿，準備拆除電池時，
      被車主發現，伊就騎車逃離現場，扳手則丟棄於蘭陽橋下
      等語明語。被告於本院審理時雖辯稱：警詢中之陳述係因
      為警察叫伊一定要承認，承認後就可以走了云云。惟查，
      本件被告係於98年10月8日製作警詢筆錄，係上開犯行近
      一個月後，並非當場遭逮捕之現行犯。被告為智力正常之
      成年人，有犯罪前科，自無可能僅因警察要伊承認，即承
      認非自己所為之犯行。被告否認其警詢自白之任意性，自
      無可採。本院認被告於警詢之自白應有證據能力。
（二）證人甲○○於本院審理時證稱：伊發現被告站在伊聯結車
      駕駛座那一側，聯結車的電瓶是在司機側，電瓶固定桿已
      經被拆卸放在旁邊。被告的手髒髒的。電瓶固定架中間有
      1個螺絲是被拔起來的，二邊的鐵片其中一邊已經破掉，
      固定架一般都鎖很緊，不可能會振動等語明確。證人吳麗
      君亦證稱：伊看見被告機車停在他們車子旁邊，被告的手
      黑黑的等語明確。渠2人所證述情節互核大致相符，亦與
      被告於警詢中之自白相合，堪予採信。
（三）被告雖否認犯行，並辯稱並未持用工具扳手云云。證人甲
      ○○及吳麗君亦均稱未注意被告是否有使用工具云云。惟
      查，被害人甲○○之聯結車電瓶固定架固定甚牢，必須以
      工具始能拆卸。被告當時手髒髒的，看起來就像是摸過灰
      塵的等情，業據證人甲○○、吳麗君於本院審理時證述明
      確。顯見被告確有拆卸該車之電瓶固定架而致弄髒雙手。
      被告上開辯解，為卸責之詞，不足採信。此外，復有照片
      4紙存卷可佐。事證明確，被告犯行應堪認定。
二、核被告所為，係犯刑法第321條第2項、第1項第3款之攜帶兇
    器竊盜未遂罪。被告已著手實施犯罪而不遂，為未遂犯，依
    刑法第25條第2項減輕其刑。被告乙○○前因施用毒品案件
    ，經本院以95年度訴字第88號判決處有期徒刑7月，上訴後
    經臺灣高等法院以95年度上訴字第1637號判決上訴駁回確定
    ；又因詐欺案件，經本院以95年度易字第44號判決處有期徒
    刑4月確定；復因傷害、贓物等案件，經本院以95年度易字
    第253號判決處有期徒刑5月、4月，應執行有期徒刑7月確定
    ；又因施用第一級毒品案件，經本院以95年度訴字第32 9
    號判決處有期徒刑8月確定；再因竊盜案件，經本院以95年
    度宜簡字第323號判決處有期徒刑4月確定；另因施用第一級
    毒品案件，經本院以96年度訴字第217號判決處有期徒刑10
    月確定，前開徒刑經減刑後，於97年5月15日徒刑執行完畢
    ，有台灣高等法院被告前案紀錄表1份在卷足憑，其於5年內
    故意再犯本件有期徒刑以上之罪，核屬累犯，依刑法第47條
    第1項之規定加重其刑，並與前開未遂犯之規定先加後減之
    。爰審酌被告不思努力工作賺取所需，反以竊盜侵奪他人財
    產，及其行為對被害人造成之損害尚輕，及其生活狀況、智
    識程度不佳，及犯罪之態度等一切情狀，量處如主文所示之
    刑，並諭知易科罰金之折算標準。竊盜所用之工具扳手，業
    據被告丟棄蘭陽橋下，應已滅失，爰不予宣告沒收，附此敘
    明。
據上論斷，應依刑事訴訟法第284條之1、第299條第1項前段，刑
法第321條第1項第3款、第2項、第25條、第47條第1項、第41條
第1項前段，刑法施行法第1條之1第1項、第2項前段判決如主文
。
本案經檢察官張立言到庭執行職務
中    華    民    國    99    年    1     月    11    日
                  刑事第三庭  法  官  謝佩玲
以上正本證明與原本無異。
如不服本判決應於收受送達後十日內向本院提出上訴書狀，並應
敘述具體理由；其未敘述上述理由者，應於上訴期間屆滿後二十
日內向本院補提理由書(均須按他造當事人之人數附繕本)「切勿
逕送上級法院」。
                              書記官  李玉雲
中    華    民    國    99    年    1     月    11    日
附錄本案論罪科刑法條全文：
中華民國刑法第321條
犯竊盜罪而有下列情形之一者，處6月以上、5年以下有期徒刑：
一、於夜間侵入住宅或有人居住之建築物、船艦或隱匿其內而犯
    之者。
二、毀越門扇、牆垣或其他安全設備而犯之者。
三、攜帶兇器而犯之者。
四、結夥三人以上而犯之者。
五、乘火災、水災或其他災害之際而犯之者。
六、在車站或埠頭而犯之者。
前項之未遂犯罰之。

司法院資訊處製作；財團法人民間司法改革基金會備份。
